【裁判字號】    98,訴,1524
【裁判日期】    981231
【裁判案由】    違反毒品危害防制條例
【裁判全文】
臺灣屏東地方法院刑事判決              98年度訴字第1524號
公  訴  人  臺灣屏東地方法院檢察署檢察官
被      告  甲○○
上列被告因違反毒品危害防制條例案件，經檢察官提起公訴（98
年度毒偵字第1904號），本院適用簡式審判程序，判決如下：
    主  文
甲○○施用第一級毒品，累犯，處有期徒刑壹年。
    事  實
一、甲○○前於民國93年間，因施用毒品案件，經本院以93年度
    毒聲字第114 號裁定送觀察勒戒，於93年5 月28日執行完畢
    釋放。又於前開觀察勒戒執行完畢釋放後5 年內之97年間，
    再因施用第一級毒品案件，經本院以97年度簡字第607 號判
    決判處有期徒刑5 月確定；另因贓物犯行，經本院以97年度
    簡字第708 號判決判處有期徒刑4 月確定，上開2 罪，經本
    院以97年度聲字第822 號裁定定其應執行有期徒刑8 月確定
    ，於98年2 月28日縮短刑期執行完畢。詎基於施用第一級毒
    品海洛因及第二級毒品甲基安非他命之犯意，於98年6 月15
    日上午10時許，將所駕駛汽車停放在高雄市西子灣風景區內
    某停車場後，在車上同時將第一級毒品海洛因、第二級毒品
    甲基安非他命置玻璃球內燒烤，以吸食所產生煙霧之方式，
    同時施用第一級毒品海洛因及第二級毒品甲基安非他命1 次
    。嗣於98年6 月17日下午4 時30分許，在高雄市○○區○○
    路與大永路交岔路口處，為警盤查，並徵得其同意採尿送驗
    ，結果呈嗎啡及甲基安非他命陽性反應，而悉上情。
二、案經高雄市政府警察局鹽埕分局移送臺灣高雄地方法院檢察
    署呈請臺灣高等法院高雄分院檢察署令轉臺灣屏東地方法院
    檢察署檢察官偵查起訴。
    理  由
一、本件被告甲○○所犯為死刑、無期徒刑、最輕本刑為3 年以
    上有期徒刑以外之罪，其於準備程序中就被訴事實為有罪之
    陳述，經告知簡式審判程序之旨，並聽取當事人之意見後，
    本院認為適宜獨任進行簡式審判程序，而裁定進行簡式程序
    審理，合先敘明。
二、上開犯罪事實，業據被告甲○○於本院審理時坦白承認（參
    本院卷第24頁背面、第30頁背面），且被告為警查獲後所採
    集之尿液，經驗呈嗎啡、甲基安非他命陽性反應，有高雄市
    立凱旋醫院濫用藥物尿液檢驗報告在卷可參（見警卷第3 頁
    ）），足認被告自白與事實相符，本件事證明確，其犯行堪
    予認定。
三、按修正毒品危害防制條例就施用毒品者，只於「初犯」及「
    5 年後再犯」等2 種情形，有其追訴條件之限制，即須於初
    犯經觀察、勒戒或強制戒治釋放後，5 年內均無施用毒品之
    行為，始能認其前所實施之觀察、勒戒或強制戒治已足遮斷
    毒癮，而得於5 年後再犯時，再予適用初犯之規定，重行觀
    察、勒戒等程序。倘5 年內已經再犯，被依法追訴處罰，縱
    其第3 次（或第3 次以上）施用毒品之時間在初犯釋放5 年
    以後，即與「5 年後再犯」之情形有別，且因已於「5 年內
    再犯」，顯見其再犯率甚高，原實施觀察、勒戒或強制戒治
    ，已無法收其實效，而無5 年戒斷期之存在，自無再經觀察
    、勒戒及強制戒治之必要，應由檢察官逕行起訴（參照最高
    法院95年度台非字第59號、第65號判決意旨）。經查，被告
    曾因施用毒品案件，經本院以93年度毒聲字第114 號裁定送
    觀察勒戒，於93年5 月28日執行完畢釋放；又於前開觀察勒
    戒執行完畢釋放後5 年內之97年間，再因施用第一級毒品案
    件，經本院以97年度簡字第607 號判決判處有期徒刑5 月確
    定等事實，有臺灣高等法院被告前案紀錄表在卷可參，揆諸
    上開判決意旨，本件訴追條件自無欠缺，依法應追訴處罰。
四、核被告甲○○所為，係犯毒品危害防制條例第10條第1 項之
    施用第一級毒品罪及同條例第10條第2 項之施用第二級毒品
    罪。被告持有海洛因、甲基安非他命之低度行為，應分別為
    施用海洛因、甲基安非他命之高度行為所吸收，不另論罪。
    被告以一施用行為同時觸犯上開罪名，為想像競合犯，應依
    刑法第55條規定，從一重之施用第一級毒品罪處斷。被告自
    承係摻雜海洛因、甲基安非他命等毒品同時燒烤施用（參本
    院卷第24頁背面），而海洛因、甲基安非他命確可能混合並
    以火燒烤之方式，供吸食者施用，此據法務部於93年8 月20
    函示在案，並經行政院衛生署管製藥品管理局93年9 月6 日
    93年2 月9 日管檢字第0930008112號函文說明綦詳，是被告
    所供上開施用方式及同時施用之情節，尚非不能採信，檢察
    官認被告係分別施用，應分論併罰容有誤會。被告前因施用
    第一級毒品案件，經本院以97年度簡字第607 號判決判處有
    期徒刑5 月確定；另因贓物犯行，經本院以97年度簡字第
    708 號判決判處有期徒刑4 月確定，上開2 罪，經本院以97
    年度聲字第822 號裁定定其應執行有期徒刑8 月確定，於98
    年2 月28日縮短刑期執行完畢，有臺灣高等法院被告前案紀
    錄表在卷可證，其於有期徒刑執行完畢後5 年內，故意再犯
    本件有期徒刑以上之罪，依刑法第47條第1 項規定，為累犯
    ，應加重其刑。爰審酌被告施用毒品，足以戕害其身心，前
    因施用毒品，觀察勒戒執行完畢，再因相同之施用毒品行為
    ，經判處罪刑確定，又為本件施用毒品犯行，顯見自制力不
    佳，非予適當之刑罰不足以戒絕犯行；惟考量其犯後坦承犯
    行，態度良好，又施用毒品行為於本質上係屬自我戕害行為
    ，反社會性之程度應屬較低等一切情狀，量處如主文所示之
    刑。
據上論斷，應依刑事訴訟法第273 條之1 第1 項、第299 條第1
項前段，毒品危害防制條例第10條第1 項、第2 項，刑法第11條
前段、第55條、第47條第1 項，判決如主文。
本案經檢察官潘國威到庭執行職務。
中    華    民    國    98    年    12    月    31    日
                  刑事第三庭    法  官  戴韻玲
以上正本證明與原本無異。
如不服本判決應於收受判決後10日內向本院提出上訴書狀，並應
敘述具體理由；其未敘述上訴理由者，應於上訴期間屆滿後20日
內向本院補提理由書（均須按他造當事人之人數附繕本）「切勿
逕送上級法院」。
中    華    民    國    98    年    12    月    31    日
                                書記官  張語恬
附錄法條：
毒品危害防制條例第10條
施用第一級毒品者，處 6 月以上 5 年以下有期徒刑。
施用第二級毒品者，處 3 年以下有期徒刑。

司法院資訊處製作；財團法人民間司法改革基金會備份。
